【裁判字號】    98,上訴,2888
【裁判日期】    990204
【裁判案由】    強盜
【裁判全文】
臺灣高等法院刑事裁定                98年度上訴字第2888號
上  訴  人
即  被  告  乙○○
                   （現羈押於臺灣臺北看守所）
選任辯護人  胡峰賓律師
上  訴  人
即  被  告  丙○○
                   （現羈押於臺灣臺北看守所）
選任辯護人  廖大鵬律師
上列被告因強盜上訴案件，本院裁定如下：
    主  文
乙○○、丙○○羈押期間，均自民國九十九年二月十五日起，延
長貳月。
    理  由
一、上訴人即被告乙○○、丙○○，共犯法定本刑為7年以上有
    期徒刑之攜帶兇器強盜罪，經原審認定其中被告乙○○犯12
    罪，被告丙○○犯5罪，分別諭知應執行有期徒刑30年在案
    ，犯罪嫌疑確屬重大，而本案尚有一綽號「小雞」之共犯未
    到案，有事實足認其等有勾串共犯及證人之虞，均有刑事訴
    訟法第101條第1項第2款、第3款情形，非予羈押，顯難進行
    審判。本院於民國98年7月15日執行羈押，並於98年10月9日
    、98年12月9日訊問被告2人後，先後裁定自同年10月15日、
    12月15日起，第一次及第二次延長其等羈押期間2月在案，
    迄今被告2人延長羈押期間即將於99年2月14日屆滿。
二、茲被告乙○○、丙○○涉共犯攜帶凶器強盜罪，尚繫屬於本
    院審理中，有刑事訴訟法第101條第1項第3款所定情形。而
    被告2人經原審諭知應執行有期徒刑30年之罪刑宣告，亦有
    畏重罪執行而逃亡之高度可能。本件復有一綽號「小雞」之
    共犯尚未到案，被告丙○○矢口否認犯行，辯稱：本案全係
    居住桃園縣楊梅地區綽號「小雞」之男子與被告乙○○共同
    犯罪，我未參與，小雞姓名是「甲○○」云云；被告乙○○
    亦附和其說，並聲請傳訊實際住居所及確切姓名不明之「甲○○」為其等作證，而本院依職權自法務部戶役政連結作業
    系統中查詢姓名為「甲○○」之人之戶籍資料，並請警政單
    位提供相關口卡照片予被告2人指認，多次依刑事訴訟法第
    163條之1第1項第2款規定，諭請被告2人及其等辯護人提出
    具體資料，俾供本院查證比對所謂綽號小雞之「甲○○」究
    竟為何人，以利本院傳訊到案釐清案情，惟被告2人遲未陳
    報，本院於99年1月25日、同年2月3日再度訊問被告2人，被
    告乙○○仍僅空言陳稱有人看到「小雞」在中壢出現云云，
    本院認被告2人有刑事訴訟法第101條第1項第3款、第1款所
    定羈押事由，其等前述抗辯，顯為拖延訴訟程序，並藉此混
    淆事實，非予羈押，難以進行審判程序，無從以具保、責付
    、限制住居等方式替代羈押之處分，被告2人有繼續羈押之
    必要，均應自99年2月15日起，延長羈押2月。
三、爰依刑事訴訟法第108條第1項、第5 項，裁定如主文。
中    華    民    國    99    年    2     月    4     日
                  刑事第十三庭  審判長法  官   曾德水
                                      法  官   遲中慧
                                      法  官   陳恆寬
以上正本證明與原本無異。
如不服本裁定，應於收受送達後五日內向本院提出抗告狀。
                                      書記官   黃家麟
中    華    民    國    99    年    2     月    4     日


司法院資訊處製作；財團法人民間司法改革基金會備份。
